【裁判字號】    97,訴,217
【裁判日期】    970423
【裁判案由】    違反毒品危害防制條例
【裁判全文】
臺灣彰化地方法院刑事判決               97年度訴字第217號
公  訴  人  臺灣彰化地方法院檢察署檢察官
被      告  甲○○
                    （現於臺灣彰化監獄執行中）
上列被告因毒品危害防制條例案件，經檢察官提起公訴（96年度
毒偵字第5181號），被告於準備程序中自白犯罪，本院改行簡式
審判程序，判決如下：
    主  文
甲○○施用第一級毒品，累犯，處有期徒刑拾月，扣案海洛因（
淨重零點柒壹公克）及包裝袋拾貳個，沒收銷燬之。又持有第二
級毒品，累犯，處有期徒刑伍月，扣案甲基安非他命（驗餘淨重
零點玖壹壹玖公克）及包裝袋伍個，沒收銷燬之。應執行有期徒
刑壹年貳月，扣案海洛因（淨重零點柒壹公克）及包裝袋拾貳個
、扣案甲基安非他命（驗餘淨重零點玖壹壹玖公克）及包裝袋伍
個，均沒收銷燬之。
    事實及理由
一、犯罪事實：
  (一)甲○○前因施用毒品案件，經強制戒治，則於民國（下同）
    91年11月2日執行完畢釋放。又犯施用毒品罪經判處有期徒
    刑1年6月、8月，定應執行刑2年（本院90年度訴字第1102
    號判決），又犯施用毒品罪經判處有期徒刑1年（本院92 年
    度訴字第192號判決）。上述2項判決接續執行，94年5月18
    日假釋出監，然又被撤銷假釋，尚有殘刑4月24日，與另案
    再犯之施用毒品罪有期徒刑9月（本院94年度訴字第1158號
    判決），接續執行，95年12月5日執行完畢出監（構成累犯
    ）。又於96年2月27日施用一級毒品，96年6月22日經本院
    判處有期徒刑9月，96年8月29日確定，後減為有期徒刑4月
    15日。又96年8月1日犯施用一級毒品罪，96年11月9日經
    本院判處有期徒刑9月，96年11月26日確定。（上述兩
    罪，97年3月21日始入監接續執行）。
  (二)甲○○明知自己有上述案件尚未執行，仍不知悔改，而
    為下列犯行：
  1.於96年10月7日20時許，在彰化市○○路上遇到綽號「清兄
    」男子，以不詳代價購入安非他命5小包（合計淨重0.9119
    公克），並將之隨身攜帶而持有之。
  2.於96年10月8日13時許，在其位於彰化縣鹿港鎮廖厝里廖厝
    巷83號之住所，以將第一級毒品海洛因置入注射針筒內459
    手臂方式，施用第一級毒品海洛因1次。
  (三)嗣為警於96年10月8日14時許，在彰化縣鹿港鎮頂番里頂番
    排水溝旁產業道路查獲，並扣得第一級毒品海洛因12包（合
    計淨重0.71公克）及第二級毒品甲基安非他命5包（合計淨
    重0.9459公克，取樣0.0340公克鑑析用罄，餘0.9119公克）
    。經警採集其尿液送驗，結果呈「嗎啡、可待因」陽性反應
    ，始查悉上情。
二、認定事實之證據及理由：
  (一)被告持有二級毒品部分，業經被告於警訊、檢察官偵訊中、
    及本院審理時坦白承認。又96年10月8日扣案之結晶體5小包
    ，經憲兵司令部鑑識中心鑑定結果，確定為含有甲基安非他
    命成分無誤（驗餘淨重0.9119公克），有該中心鑑定書可證
    （96年度毒偵字第5181號卷P.29）。
  (二)被告施用一級毒品部分，業經被告於警詢、偵查、本院審理
    中均坦白承認施用。彰化縣警察局鹿港分局委託檢驗尿液代
    號與真實姓名對照認證單1紙（鹿警分偵字第0960020218號
    卷內），證明被告96年10月8日接受驗尿。又詮昕科技股份
    有限公司濫用藥物尿液檢驗報告書（96年度毒偵字第5181號
    卷P.22），證明被告驗尿呈現「嗎啡、可待因」之陽性反應
    。行政院衛生署管制藥物管理局93年7月16日管檢字第
    0930006199號函示意見：「依據Clark's Analysis of
    Drugs and Poisons一書第三版之記載：... 第一級毒品海
    洛因亦可代謝成嗎啡，且海洛因常見含有少量6-乙醯可待因
    雜質成分，該成分可代謝為可待因及嗎啡。... 」（參照行
    政院衛生署管制藥品管理局發行「濫用藥物檢驗相關解釋彙
    編」P.14）故可證明被告因施用海洛因而同時檢出「可待因
    、嗎啡」陽性反應。又96年10月8日扣案之白粉12包（合計
    淨重0.71公克），經法務部調查局鑑驗為海洛因成份無誤，
    有該局96年11月11日調科壹字第09623077920號鑑定書（96
    年度毒偵字第5181號卷P.23）可證。
  (六)本件事證明確，被告施用第一級毒品、持有第二級毒品之犯
    行，已可認定。
三、論罪科刑：
  (一)核被告所為，係犯毒品危害防制條例第11條第2項之持有二
    級毒品罪，及毒品危害防制條例第10條第1項之施用第一級
    毒品罪。被告上述所犯二罪，罪名有異，應分論併罰。
  (二)被告有犯罪事實欄內之徒刑執行經過，此有臺灣高等法院被
    告全國前案紀錄表可稽，其受此有期徒刑執行完畢後，五年
    以內故意再犯有期徒刑以上之罪，應依累犯規定，各加重其
    刑。
  (三)量刑審酌：被告自80年有麻藥前科以來，各類犯罪前科不斷
    ，素行不佳，可見沈溺毒品已深，欠缺自制力。被告自述因
    吸毒導致家庭破裂，前妻已另行改嫁，所生一子由孩子的外
    公外婆扶養，被告也因濫用毒品導致感染重病，付出最慘痛
    之代價，毒品害人妻離子散，被告仍無醒悟，被告不知愛惜
    身體，購進毒品及恣意施用毒品，戕害身心，然犯罪後坦承
    犯行，態度尚屬良好等一切情狀，各量處如主文所示之刑，
    及定其應執行刑，以示懲儆。
  (四)96年10月8日扣案之一級毒品海洛因共12包（合計淨重0.71
    公克）、甲基安非他命共5包（驗餘淨重0.9119公克），鑑
    定為違禁品，包裝袋使用後沾染毒品無法徹底分離，況且實
    務上也不可能先將包裝袋洗淨後，才分別將之與毒品各別「
    沒收銷燬之」「沒收之」，故包裝袋應一併依毒品危害防制
    條例第18條第1項前段沒收銷燬之。
  (五)檢察官起訴書指稱被告係犯施用二級毒品罪（持有二級毒品
    罪被吸收在內），然被告96年10月8日採尿送驗結果，並無
    「甲基安非他命、安非他命」之陽性反應，有上述詮昕科技
    股份有限公司濫用藥物尿液檢驗報告書、中山醫學大學附設
    醫院檢驗報告可證，難以被告自白為唯一依據，實難認定該
    次有施用二級毒品犯行，故起訴施用（包含持有）二級毒品
    罪部分，只能判決持有二級毒品罪。至於原先起訴之施用二
    級毒品罪之罪名，應與上述持有二級毒品罪乃高度與低度之
    吸收關係，事實減縮，並非變更起訴法條，故不另為無罪諭
    知。
四、適用法律：
  (一)刑事訴訟法第273條之1第1項、第310條之2、第454條第1項
    。
  (二)毒品危害防制條例第11條第2項、第10條第1項、第18條第1
    項前段、刑法第11條、第47條第1項、第51條第5款。
本案經檢察官郭玄義到庭執行職務。
中    華    民    國    97    年    4  月    23       日
                  刑事第八庭    法  官  葉明松
以上正本證明與原本無異。
如不服本判決應於收受本判決後10日內向本院提出上訴書狀，其
未敘述上訴理由者，應於提起上訴後20日內向本院補提理由書狀
（均須按他造當事人之人數附繕本）「切勿逕送上級法院」。
中    華    民    國    96    年    4  月    23        日
                                書記官  施秀青
附錄本案論罪法條：
毒品危害防制條例第10條
施用第一級毒品者，處 6 月以上 5 年以下有期徒刑。
施用第二級毒品者，處 3 年以下有期徒刑。
毒品危害防制條例第11條
持有第一級毒品者，處 3 年以下有期徒刑、拘役或新臺幣 5 萬
元以下罰金。
持有第二級毒品者，處 2 年以下有期徒刑、拘役或新臺幣 3 萬
元以下罰金。
持有專供製造或施用第一、二級毒品之器具者，處 1 年以下有期
徒刑、拘役或新臺幣 1 萬元以下罰金。
持有毒品達一定數量者，加重其刑至二分之一，其標準由行政院
定之。


司法院資訊處製作；財團法人民間司法改革基金會備份。
